【裁判字號】    99,交易,67
【裁判日期】    990629
【裁判案由】    公共危險
【裁判全文】
臺灣高雄地方法院刑事判決              99年度交易字第67號
公  訴  人  臺灣高雄地方法院檢察署檢察官
被      告  甲○○
上列被告因公共危險案件，經檢察官提起公訴（99年度偵字第48
62號），本院判決如下：
    主  文
甲○○犯不能安全駕駛動力交通工具罪，處有期徒刑伍月，如易
科罰金，以新臺幣壹仟元折算壹日。
    事  實
一、甲○○於民國於99年2 月1 日晚間10時許，在高雄市樹德家
    商附近之某卡拉OK店內，飲用啤酒7 瓶後，已達不能安全駕
    駛動力交通工具之程度，且明知服用酒類，不能安全駕駛動
    力交通工具者，不得駕駛動力交通工具，仍於翌日凌晨零時
    至2 時12分間之某時，駕駛車牌號碼4198-WN 號自用小客貨
    車自上開卡拉OK店離開行駛於道路上，行至國道10號東向14
    公里處時，因不勝酒力而將該車輛停放於該處路肩睡覺，為
    警發現，經警於同日凌晨2 時51分許測試其呼氣酒精濃度為
    每公升1.07毫克（mg/l）而查獲。
二、案經國道公路警察局第五警察隊報告臺灣高雄地方法院檢察
    署檢察官偵查起訴。
    理  由
一、證據能力部分：
    本判決所引用之證據資料（詳後引證據），其中傳聞證據部
    分，縱無刑事訴訟法第159 條之1 至第159 條之4 或其他規
    定之傳聞證據例外情形，亦因被告及檢察官或同意可作為證
    據使用，或未聲明異議，依刑事訴訟法第159 條之5 第1 項
    、第2 項之規定，本院審酌各該傳聞證據並非違法取得，與
    待證事項具關聯性，證明力亦非明顯過低等情，認以之作為
    證據係屬適當，具有證據能力。
二、訊據被告甲○○固坦承於99年2 月2 日凌晨2 時12分上開自
    用小客貨車停在國道10號東向14公里處之路肩，其在車內駕
    駛座睡覺遭員警叫醒之情事，惟矢口否認有何服用酒類不能
    安全駕駛動力交通工具而駕駛之犯行，辯稱：當日其並未駕
    駛前揭車輛，係丙○○駕駛，其坐在副駕駛座，因車子開到
    上開地點沒油，丙○○搭乘友人陳先生之車輛去買油，其在
    車內睡覺，因其飼養之狗一直在副駕駛座舔其，其才會從副
    駕駛座換到駕駛座云云。經查：
（一）被告於99年2 月1 日晚間7 時許，在高雄市樹德家商附近
      之某卡拉OK店內，飲用啤酒7 瓶；99年2 月2 日凌晨2 時
      12分許上開自用小客貨車停放在國道10號東向14公里處之
      路肩，而被告在該車內之駕駛座睡覺為警發現，經警於同
      日凌晨2 時51分許測試其呼 氣酒精濃度為每公升1.07毫
      克（mg/l）等情，業據證人即查獲員警於本院審理時證述
      明確（本院卷二第16頁至第17頁），復有被告之酒精濃度
      測試值紀錄紙、照片、內政部警政署國道公路警察局舉發
      違反道路交通管理事件通知單、刑法第185 條之3 案件測
      試觀察紀錄表在卷可憑（警卷第5 頁至第8 頁），且為被
      告所不爭執（本院卷一第13頁之不爭執事項），故此部分
      事實，堪信為真實。
（二）證人丙○○於偵訊時證稱：其與被告認識迄今約1 年多，
      其住在被告住處之3 樓，被告住2 樓；99年2 月1 日上午
      8 時許其駕駛上開車輛搭載被告及被告所飼養之狗自被告
      住處出發至高雄市左營區之新光三越工地工作，下午5 、
      6 時許再自新光三越出發至樹德家商附近之保齡球館，打
      完球約10時許被告就至球館樓下之卡拉OK店喝酒等語（偵
      卷第9 頁）；嗣於本院審理時改證稱：99年2 月1 日其駕
      駛前揭車輛搭載被告自被告住處出發，其欲至高雄市左營
      區新光三越之工地，被告在半路因有事下車其獨自開車至
      新光三越之工地，約晚上6 時許，其再自工地出發至樹德
      家商附近之保齡球館與被告會合等語（本院卷二第19頁）
      。則證人丙○○前開就99年2 月1 日行車路徑之證詞反覆
      ，前後矛盾，是否真實，已非無疑。證人丙○○雖於偵訊
      時及本院審理時證稱：99年2 月1 日晚上12時許，被告之
      友人從球館樓下之卡拉OK至球館找其，表示被告酒醉要其
      載被告返家，其便與該友人將被告攙扶至前開車輛之副駕
      駛座，被告之狗也坐在副駕駛座，其便開車要載被告返家
      ，過了燕巢交流道約幾公里後，其發現儀表板油箱之紅燈
      亮了，表示沒有油，其便將車子停靠在路肩，因其友人陳
      先生當時有開另外一臺車跟在後面，見狀也將車子停在路
      肩，其便搭乘陳先生之車子去買油要回來加油，其買好油
      回到現場就發現被告及前揭車輛均不見，其在現場有找一
      下，但是找不到，其以為車子被拖走或被告自己開回家，
      其就坐陳先生之車輛獨自返家，其並無報警，返家後也無
      至被告住處確認被告是否已返家等語（偵卷第9 頁至第10
      頁；本院卷二第19頁至第23頁）。然被告於警詢時供稱：
      其係由店內不認識綽號叫「阿斌」之客人開車載其至為警
      發現之處，阿斌年約30至40歲，身高170 公分，身材健壯
      ，因初次見面不知道阿斌之住處，亦不知何時聯絡等語（
      警卷第2 頁），以被告與證人丙○○認識約1 年多，並同
      住於一處，如此熟識之程度，若當日係證人丙○○搭載被
      告返家，則被告豈會於警詢時無法直接說出證人丙○○之
      姓名、住址及聯絡方式，且證人丙○○身高約160 公分、
      體重約70公斤（見本院卷第23頁），亦與被告前述阿斌之
      外觀特徵不相符，足認證人丙○○並非被告警詢時所稱之
      阿斌。再者，證人丙○○買油返回現場，發見被告連人帶
      車不見，在其明知被告酒醉之狀況下，竟未立即報警協尋
      ，反而搭乘陳先生之車獨自返回住處，而其返回住處後亦
      未至2 樓確認被告是否已返家，對被告之狀況完全漠不關
      心，顯與常情不符。證人丙○○雖辯稱其以為被告自己開
      車回家云云，然該車既然已無汽油，而在未加油之情況下
      ，被告如何獨自開車返家，證人丙○○前開證詞顯然矛盾
      ，故證人丙○○前開證述顯係迴護被告之詞，不足採信。
（三）被告雖於本院審理時辯稱：其於警詢時仍在酒醉之狀況，
      故胡言亂語云云，惟證人洪義盛於本院審理時證稱：其將
      被告帶回分隊休息，一直等到上午5 時許被告清醒後，才
      對被告製作筆錄，故製作筆錄時被告意識狀況均清楚等語
      綦詳（本院卷二第16頁至第17頁），況被告接受詢問之時
      間為99年2 月2 日上午5 時56分起至6 時55分止，而被告
      於警詢時曾表明其意識清醒可以接受詢問等語，並簽名及
      按捺指紋，有警詢筆錄附卷足憑（警卷第1 頁），可知被
      告於警詢時應意識清楚並無胡言亂語之情事。
（四）被告雖辯稱其因狗一直舔其，才從副駕駛座換坐到駕駛座
      云云，然前揭車輛駕駛座與副駕駛座間有手煞車及自動排
      檔乙情，業據證人丙○○證述在卷（本院卷二第21頁），
      衡情駕駛座與副駕駛座間空間狹小，且又設置手煞車及自
      動排檔，一般人在車內欲自副駕駛座跨越至駕駛座已非易
      事，更何況係酒醉不醒之被告，況被告若因狗一直舔其不
      舒服才換座位，則其大可將狗移至後座或是駕駛座，更為
      輕鬆方便，何必大費周章自己從副駕駛座移至駕駛座，足
      認被告所辯亦非足採。本件應係被告獨自駕車返家，行至
      上開地點，因酒醉不勝酒力，始將車輛停靠於路肩休息，
      故被告前開所辯顯係卸責之詞，不足採信。本件事證明確
      ，被告犯行已堪認定，應依法論科。
三、核被告所為，係犯刑法第185 條之3 之不能安全駕駛動力交
    通工具罪。爰審酌被告在酒後已達絕對不能安全駕駛狀態，
    猶貿然駕駛自用小客貨車上路，雖未因此發生車禍事故，但
    已對其他用路人之交通安全構成極大威脅，所為實無可取，
    又其先前已有因酒後駕車經臺灣臺南地方法院以90年度營交
    簡字第62號判決判處有期徒刑3 月確定，有臺灣高等法院被
    告前案紀錄表在卷可參，竟仍為本件犯行，顯然未能知所悔
    悟、警惕，且犯後矢口否認犯行，飾詞狡辯，態度非佳，復
    參以其呼氣中酒精濃度達每公升1.07毫克等一切情狀，量處
    如主文所示之刑，另參酌被告教育程度為成大碩士、家庭經
    濟狀況勉持（參見警詢筆錄被告資料，警卷第1 頁）等一切
    情況，諭知如主文所示之易科罰金折算標準，以示儆懲。
據上論斷，應依刑事訴訟法第284 條之1 、第299 條第1 項前段
，刑法第185 條之3 、第41條第1 項前段，刑法施行法第1 條之
1 條，判決如主文。
本案經檢察官乙○○到庭執行職務。
中    華    民    國    99    年    6     月    29    日
                  交通法庭         法  官  王碧瑩
以上正本係照原本作成。
如不服本判決應於收受判決後10日內向本院提出上訴書狀，並應
敘述具體理由。其未敘述上訴理由者，應於上訴期間屆滿後20日
內向本院補提理由書(均須按他造當事人之人數附繕本)「切勿逕
送上級法院」。
中    華    民    國    99    年    6     月    29    日
                                   書記官  吳智媚
參考法條：
中華民國刑法第185 條之3
服用毒品、麻醉藥品、酒類或其他相類之物，不能安全駕駛動力
交通工具而駕駛者，處1 年以下有期徒刑、拘役或科或併科15萬
元以下罰金。

司法院資訊處製作；財團法人民間司法改革基金會備份。
